【裁判字號】    98,抗,1034
【裁判日期】    980623
【裁判案由】    訴訟救助
【裁判全文】
臺灣高等法院民事裁定                  98年度抗字第1034號
抗  告  人  丙○○
上列抗告人因與相對人甲○○、乙○○等間損害賠償事件聲請訴
訟救助，對於中華民國98年5月6日臺灣新竹地方法院98年度救字
第15號裁定提起抗告，本院裁定如下：
    主  文
抗告駁回。
抗告費用由抗告人負擔。
    理  由
一、抗告人於原法院聲請及本院抗告意旨略以：伊所提起之原法
    院98年度訴字第278號損害賠償事件（下稱本案訴訟），本
    應繳納訴訟費用，惟因伊之積蓄遭重複設陷詐害，房地產又
    遭設定抵押及法院拍賣，實無資力支出訴訟費用，茲依民事
    訴訟法第107條規定，聲請准予訴訟救助，原法院裁定駁回
    伊之聲請，尚有未合，爰請求廢棄原裁定等語。
二、按當事人無資力支出訴訟費用者，法院應依聲請，以裁定准
    予訴訟救助。無資力支出訴訟費用之事由，應提出能即時調
    查之證據以釋明之。民事訴訟法第107條前段、第109條第2
    項、第284條分別定有明文。所謂無資力係指窘於生活，且
    缺乏經濟信用者而言。又法院調查聲請人是否無資力支出訴
    訟費用，專就聲請人提出之證據為之，如聲請人並未提出證
    據，或依其提出之證據，未能信其無資力支出訴訟費用之主
    張為真實，即應將其聲請駁回，並無派員調查之必要（最高
    法院43年台抗字第152號、26年滬抗字第34號判例、88年度
    台抗字第161號裁判意旨參照）。
三、經查，抗告人雖主張其因積蓄遭重複設陷詐害，房地產又遭
    設定抵押及法院拍賣，無資力支出訴訟費用云云，惟抗告人
    於原法院及本院均未提出能即時調查之證據以釋明之，已有
    未合。況查抗告人97年度薪資所得總額為新臺幣（下同）
    14,679元，其名下有多達72筆之房地不動產及田賦，依公告
    現值核算總額為11,022,929元，有抗告人財產狀況之稅務電
    子閘門財產所得調件明細表可稽（見原審卷第8至20頁），
    足徵抗告人並非無資力而缺乏經濟信用者。此外，抗告人復
    未能提出其他得即時調查之證據，以釋明其主張無資力支出
    本案訴訟之裁判費58,618元等情為實。揆諸首揭說明，其聲
    請訴訟救助，即屬無從准許，應予駁回。
四、從而，原法院裁定駁回抗告人之訴訟救助聲請，經核尚無不
    合，抗告人未具理由對原裁定聲明不服，不能認為有理由。
    爰裁定如主文。
中    華    民    國    98    年    6     月    23    日
                    民事第十七庭
                        審判長法  官  藍文祥
                              法  官  吳燁山
                              法  官  張競文
正本係照原本作成。
本裁定除以適用法規顯有錯誤為理由，不得再抗告。如提起再抗
告，應於收受後10日內委任律師為訴訟代理人向本院提出再抗告
狀。並繳納再抗告費新台幣１千元。
中    華    民    國    98    年    6     月    24    日
                              書記官  章大富


司法院資訊處製作；財團法人民間司法改革基金會備份。
